【裁判字號】    95,上易,198
【裁判日期】    950425
【裁判案由】    竊盜
【裁判全文】
臺灣高等法院臺中分院刑事判決         95年度上易字第198號
上  訴  人  臺灣彰化地方法院檢察署檢察官
被      告  癸○○
                    現於台灣彰化監獄彰化分監執行中
上列上訴人因被告竊盜案件，不服臺灣彰化地方法院94年度簡上
字第174號中華民國 94年12月27日第一審判決（起訴及移送併辦
案號：臺灣彰化地方法院檢察署94年度偵字第7928號、及同檢察
署94年度偵字第9268、9309、9310、9311、9312號、95年度偵字
第551、763號），提起上訴，本院判決如下：
    主  文
原判決撤銷。
癸○○共同連續竊盜，累犯，處有期徒刑壹年，扣案之鑰匙參支
均沒收。
    事  實
一、癸○○有多次竊盜前科，其中於民國九十年間該次所犯，經
    臺灣彰化地方法院以91年度易字第21號判決判處有期徒刑九
    月確定，入監執行後，於 92年10月8日執行完畢，猶不知悔
    改，復基於意圖為自己不法所有之概括犯意，自 94年5月23
    日起，至 95年1月13日止，先後於附表一及附表二所示之時
    間、地點，竊取附表所示被害人之財物多次，其行竊之方式
    、及所竊財物，各詳如附表一及附表二所示。其分別於(1)94
    年5月23日18時許，經警在彰化縣和美鎮○○里 道○路23巷
    37弄23號行竊現場查獲其同夥曾仁興，其因而亦為警循線查
    獲。(2) 94年10月1日18時35分許，在彰化縣和美鎮○○路、
    美寮路交口為警查獲。(3) 94年10月5日18時50分許，在彰化
    縣和美鎮○○路○段190號前，因形跡可疑，經警上前盤查而
    查獲，並扣得其所有用以行竊機車之鑰匙一支。(4)94年10月
    12日13時30分許，在彰化縣和美鎮○○里 ○○路293巷12號
    前，又為警查獲。(5) 94年11月18日2時30分許，在彰化縣和
    美鎮○○路○段200號前，又為警查獲，並扣得其所有用以行
    竊機車之鑰匙一支。(6)94年11月20日18時許，被害人辛○○
    當場發覺其竊取麵粉攪拌機之白鐵攪拌桶，經報警循線查獲
    。(7) 95年1月13日23時45分許，在彰化縣和美鎮○○里○○
    路14號前再為警查獲，並扣得其所有用以行竊機車之鑰匙一
    支。
二、案經彰化縣警察局和美分局報請臺灣彰化地方法院檢察署檢
    察官聲請簡易判決處刑及移送併案審理。
    理  由
一、前揭事實，業據被告癸○○於警詢、偵查、原審、及本院準
    備程序中坦承不諱，並據被害人寅○○、庚○○、巳○○、
    己○○、甲○○、丁○○、子○○、丑○○、戊○○、辛○○、丙○○、卯○○、黃桂州、王艷雯、壬○○分別於警訊
    時指述在卷，核與證人辰○○於警訊時指述之情節亦相符，
    復有贓物認領保管單、照片、車輛竊盜、車牌失竊資料個別
    查詢報表、車輛車牌失竊作業─查獲車輛認可資料附卷可稽
    ，及被告所有用以行竊機車之鑰匙三支扣案可資佐證，被告
    之自白核與事實相符，應堪採信。被告癸○○於偵查中就附
    表一 編號1所示該次犯行雖否認共同參與，共犯曾仁興於偵
    查中亦供稱該次犯行係被告癸○○騎向其所借機車搭載其前
    往行竊，但癸○○於半途即先行離去，由其單獨一個人行竊
    云云，惟被告癸○○嗣於原審以迄本院審理中就前揭事實已
    全部認罪，且就附表一 編號1該次所行竊之物品係鋁門框架
    ，除被告所騎機車外，其與曾仁興別無其他搬運工具，被告
    所騎該機車又係曾仁興所有，謂被告對該次之犯行係騎曾仁
    興之機車搭載曾仁興至半途即先行離去，而由曾仁興單獨一
    人行竊，其未共同參與云云，亦與情理顯有未合，尚未可遽
    予採信。本件事證明確，前揭犯行，堪以認定。
二、核被告所為，係犯刑法第三百二十條第一項之普通竊盜罪，
    及同條第三項、第一項之普通竊盜未遂罪（附表一 編號4部
    分）。如附表二 編號1所示該次犯行，被告已將白鐵桶自麵
    粉攪拌機上取下放在地上，業據被告於本院審理中供明在卷
    ，所竊取之物已置於其實力支配之範圍，犯罪已屬既遂，移
    送併辦意旨認被告該次之犯行猶在未遂階段，尚有誤會。被
    告就附表一 編號1該部分之犯行，與曾仁興有犯意聯絡及行
    為分擔，為共同正犯。被告先後多次之竊盜犯行，時間緊接
    ，犯罪基本構成要件相同，顯係基於概括犯意反覆為之，為
    連續犯，應論以一竊盜既遂罪，並依法加重其刑。檢察官雖
    僅就附表一編號2、3部分起訴，惟其餘經檢察官移送併辦部
    分，與起訴部分具有裁判上一罪之關係，本院自應併予審理
    。查被告癸○○有多次竊盜前科，其中於民國九十年間該次
    所犯，經臺灣彰化地方法院以91年度易字第21號判決判處有
    期徒刑九月確定，入監執行後，於 92年10月8日執行完畢，
    有臺灣高等法院被告全國前案紀錄表在卷可稽，被告於受有
    期徒刑之執行完畢後，五年內再犯本件有期徒刑以上之罪，
    為累犯，應依刑法第四十七條規定遞加重其刑。扣案之鑰匙
    三支，係被告所有供行竊用之工具，業據被告供明在卷，應
    依法宣告沒收。
三、原審對被告論罪科刑，固非無見，惟關於附表二所示之犯行
    ，與檢察官所起訴部分具有裁判上一罪之連續關係，為起訴
    效力所及，原審未及一併予以審理，復漏引罰金罰鍰提高標
    準條例第一條前段，均有未合，檢察官上訴意旨略以關於附
    表二部分與起訴部分有裁判上一罪之連續關係，原審未併予
    審判等語，指摘原判決不當，即有理由，本院自應將原判決
    撤銷改判，爰審酌被告犯罪之動機、目的、手段、一再竊取
    他人財物，妨害社會治安，及其犯後直承犯行，尚知悔悟等
    一切情狀，予以量處有期徒刑一年，就扣案之鑰匙三支，併
    依法宣告沒收。
四、據上論斷，應依刑事訴訟法第373條、第369條第一項前段、
    第364條、第299條第1項前段，刑法第28條、第56條、第320
    條第1項、第47條、第38條第1項第2款，罰金罰鍰提高標準
    條例第1條前段，判決如主文。
本案經檢察官乙○○到庭執行職務。
中    華    民    國    95    年    4    月  25       日
            刑事第十庭  審判長法  官  林  照  明
                              法  官  蔡  名  曜
                              法  官  唐  光  義
上列正本證明與原本無異。
不得上訴。
                              書記官  劉  智  文
中    華    民    國    95    年    5    月   2       日
 附表一
 （其犯罪時間、地點、方式、被害人、所竊財物，均詳如原判
 決附表所載，茲予引用。）
 附表二
編號 犯罪時間    犯罪地點     犯罪方式 被害人  所竊財物
  1  94、11、20  彰化縣和美鎮 徒手     辛○○  麵粉攪拌
     18時許      義安路158巷                   機之攪拌
                 45號                          桶一個
  2  95、1、11   彰化縣和美鎮 徒手     黃桂州  KTL－299
     12時許      道周路、和線                  號機車一
                 路交口之喜美                  台
                 超市前面
  3  95、1、11   彰化縣和美鎮 徒手     丙○○  白鐵門一
     23：10許    和利路14號前                  扇
  4  95、1、12   彰化縣和美鎮 以自備之 壬○○  KXL－051
     18時許      倡和街60號前 鑰匙一支         號機車一
                              發動機車         台
                              引擎
  5  95、1、13   彰化縣和美鎮 以自備之 卯○○  KPG－803
     23：30許    道周路 813號 鑰匙一支         號機車一
                 前           發動機車         台
                              引擎
  6  95、1、13   彰化縣和美鎮 徒手     丙○○  行竊被發
     23：45許    和利路14號前                  覺後，將
                                               所竊鋁門
                                               窗丟棄逃
                                               逸
                                                      Ａ


司法院資訊處製作；財團法人民間司法改革基金會備份。
